臺灣彰化地方法院刑事裁定
110年度聲字第886號
聲  請  人  張順凱



上列聲請人聲請付與卷證影本案件，本院裁定如下：
    主  文
張順凱於預納費用後，准予轉拷交付如附表所示之錄音錄影光碟
，且就前開取得之內容不得散布、公開播送，或為非正當目的使
用，並禁止再行轉拷利用。
其餘聲請駁回。
    理  由
一、聲請意旨詳附件「刑事聲請自費付與卷證影本狀」。 
二、按憲法第16條規定人民有訴訟權，旨在確保人民有受公平審
    判之權利，依正當法律程序之要求，刑事被告應享有充分之
    防禦權，包括被告卷證資訊獲知權，俾受公平審判之保障。
    民國108年12月19日修正施行刑事訴訟法第33條第2項規定：
    「被告於審判中得預納費用請求付與卷宗及證物之影本。但
    卷宗及證物之內容與被告被訴事實無關或足以妨害另案之偵
    查，或涉及當事人或第三人之隱私或業務秘密者，法院得限
    制之」，明文賦予被告得請求付與卷宗及證物影本之權利，
    以利其防禦權及各項訴訟權之行使，並於第2項但書針對特
    別列舉之事由規定，得由法院就交付卷證影本之範圍及方式
    為合理之限制外，原則上即應允許之。而此規定於聲請再審
    之情形，準用之，109年1月8日增訂公布，同年月10日施行
    之同法第429條之1第3項亦定有明文。參酌其立法理由說明
    「聲請再審無論基於何種事由，接觸並瞭解相關卷證資料，
    與聲請再審是否有理由，以及能否開啟再審程序，均至關重
    要。現行法並未明文規定聲請權人之卷證資訊獲知權，致生
    適用上之爭議，規範尚有未足，爰增訂本條第3項，俾聲請
    權人或代理人得以聲請再審為理由以及在聲請再審程序中，
    準用第33條之規定，向法院聲請獲知卷證資訊。」依此，刑
    事訴訟法第33條之卷證資訊獲知權自不應解為限於「審判中
    」之「被告」始得行使，尚及於判決確定後之被告（最高法
    院109台抗字第129號裁定意旨可參)，及依刑事訴訟法得聲
    請再審之人或其代理人，亦得依刑事訴訟法第33條第2項規
    定請求付與卷證影本之權利，且同受該項但書規定之限制，
    並不以具有律師資格之代理人為限，以保障再審聲請權人之
    閱卷權。惟判決確定後之被告、得聲請再審之人或其代理人
    ，固得依檔案法或政府資訊公開法之相關規定，向檔案管理
    機關或政府資訊持有機關申請閱卷，如經該管機關否准，則
    循一般行政爭訟程序處理；惟因訴訟目的之需要，而向判決
    之原審法院聲請付與卷證影本，實無逕予否准之理，仍應個
    案審酌是否確有訴訟之正當需求及聲請付與卷證影本之範圍
    ，有無刑事訴訟法第33條第2項但書規定應予限制之情形，
    而為准駁之決定（最高法院109台抗字第129號裁定意旨可參
    )。
三、經查：
　㈠聲請人張順凱前因違反毒品危害防制條例案件，經本院以99
    年度訴字第923號判決，上訴後經臺灣高等法院臺中分院以1
    00年度上訴字第41號判決，上訴後再經最高法院以100年度
    台上字第4444號判決駁回上訴確定，現在監執行中。嗣聲請
    人於判決確定後，數次聲請再審，最近一次經臺灣高等法院
    臺中分院以109年度聲再字第83號裁定駁回再審之聲請，聲
    請人提起抗告，經最高法院於109年7月29日以109年度台抗
    字第1086號裁定駁回抗告確定，此有臺灣高等法院被告前案
    紀錄表、各該判決、裁定附卷可憑。
　㈡茲聲請人以判決確定後為提出再審之需，聲請預納費用後付
    與附件「刑事聲請自費付與卷證影本狀」內文㈡、⑴至⑻所示
    之錄音檔案，本院審酌附件內文㈡、⑺⑻之部分，確存於本院9
    9年度訴字第923號案件內，該部分卷證資料與聲請人被訴事
    實有關（受詢訊問對象，為該案件之購毒者），且查無足以
    妨害另案偵查、涉及其他當事人或第三人之隱私、業務秘密
    等情形，亦未涉及國家機密或其他依法令應予保密之事項，
    故為保障聲請人瞭解卷內資訊及據此聲請再審的權利，依刑
    事訴訟法第429條之1第3項規定準用同法第33條第2項規定，
    自應准許聲請人於預納費用後，付與此部分之卷證資料，但
    聲請人就取得之上述卷證資料，不得加以散布或為非正當目
    的使用。
四、駁回部分：
　㈠聲請人聲請付與附件內文㈡、⑵⑶⑷所示之錄音檔部分，經查上
    開錄音檔已由臺灣高等法院臺中分院以109年度聲字第2707
    號、110年度聲字第1219號裁定中准予付與，此有各該裁定
    可憑。是以，聲請人之卷證資訊獲知權及訴訟上防禦權均已
    獲得適當之保障，其向本院再次聲請付與相同卷證資料，顯
    非屬其有效行使防禦權之必要者，本院自不予准許，聲請人
    此部分之聲請為無理由。
　㈡又聲請人聲請付與附件內文㈡、⑴⑸⑹所示錄音檔部分，惟查遍
    全卷，並未發現有該等資料存在，故客觀上自屬無從付與，
    聲請人此部分之聲請應予駁回。
五、據上論斷，依刑事訴訟法第220條，裁定如主文。　　
中　　華　　民　　國　　111 　年　　1 　　月　　17　　日
                    刑事第二庭  法  官  王祥豪  
以上正本證明與原本無異。
如不服本裁定，應於裁定送達後五日內向本院提出抗告狀(須附
繕本 )。
中　　華　　民　　國　　111 　年　　1 　　月　　17　　日
                               書記官  吳芳儀
　　　　
附表：
1.證人黃俊傑於民國98年12月10日13時20分至14時在彰化縣警察局員林分局接受詢問時之錄音錄影檔 2.證人黃俊傑於民國98年12月10日14時57分在臺灣彰化地方檢察署第4偵查庭接受訊問時之錄音錄影檔